【裁判字號】    92,交易,51
【裁判日期】    920404
【裁判案由】    過失傷害
【裁判全文】
臺灣臺南地方法院刑事判決                          九十二年度交易字第五一號
    公  訴  人  臺灣高雄地方法院檢察署檢察官
    被      告  丙○○
右列被告因過失傷害案件，經臺灣高雄地方法院檢察署檢察官提起公訴後（九十一年
度偵字第一九九七四號），為臺灣高雄地方法院判決管轄錯誤並移
二年度交易字第二十五號），本院判決如左：
    主  文
丙○○因過失傷害人，累犯，處有期徒刑參月，如易科罰金，以參佰元折算壹日。
    事  實
一、丙○○前於民國八十六年間，曾因違反麻醉藥品管理條例案件，經本院以八十六
    年度易字第二三六號刑事判決，判處有期徒刑四月確定在案，並於八十六年五月
    七日，易科罰金執行完畢。其竟不知悔改，又於九十一年一月十六日上午，駕駛
    車牌號碼ＱＥ—一二二五號自用小客車，沿台中市○○路○段之直行內側車道，
    由東往西方向行駛，而於同日上午五時四十五分許，途經該路段與安和路之交岔
    路口前時，理應注意汽車在同一車道行駛時，除擬超越前車外，後車與前車之間
    應保持隨時可以煞停之距離，且應注意汽車行駛時，駕駛人應注意車前狀況，並
    隨時採取必要之安全措施，又依當時天候雖係陰天，但路面乾燥無缺陷、道路上
    未有任何障礙物、視距復屬良好等情形以觀，客觀上亦無不能注意之情事，其竟
    疏於注意與前車保持隨時可以煞停之安全距離，且因彎身拾取掉落車內之眼鏡而
    未注意車前狀況，即貿然前行，以致不慎自後追撞於同一車道內在前停等紅燈，
    由乙○○所駕駛，內載其妻丁○○之車牌號碼ＢＩ—七五一六號自用小客貨車，
    隨即再擦撞由甲○○所駕駛，於直行外側車道停等紅燈之另一部小客車，並因之
    造成乙○○受有胸壁挫傷、右肘關節挫傷併血腫等傷害；而丁○○亦因此而受有
    下背挫傷、腹部挫傷之傷害（甲○○則未受傷）。至丙○○於肇事後，犯罪未被
    有偵查權之公務員或機關發覺前，即向據報到場處理之台中市警察局第六分局警
    員表明係肇事車輛之駕駛人而自首，並坦承犯行進而接受裁判。
二、案經乙○○、丁○○二人訴由台中市警察局第六分局報告臺灣臺中地方法院檢察
    署檢察官後，呈請核轉臺灣高雄地方法院檢察署檢察官偵查起訴，復經臺灣高雄
    地方法院判決管轄錯誤移送本院審理。
    理  由
一、右述犯罪事實，業據被告丙○○於偵查中及本院審理時坦白承認，核與告訴人乙○○、丁○○二人於警訊時及偵審中所指訴之情節均相符合，且經證人即駕駛另
    一部小客車遭被告所駕駛小客車擦撞之甲○○於警訊時證述明確，此外並有道路
    交通事故調查報告表一紙及現場蒐證照片四張在卷可參；又告訴人乙○○、丁○○二人，因本件車禍而分別受有如事實欄所載等傷害，則有澄清綜合醫院中港分
    院九十一年七月一日甲種診斷證明書二份附卷足憑。
二、按汽車在同一車道行駛時，除擬超越前車外，後車與前車之間應保持隨時可以煞
    停之距離；又汽車行駛時，駕駛人應注意車前狀況，並隨時採取必要之安全措施
    ，道路交通安全規則第九十四條第一項、第三項分別規定甚明。本件被告丙○○
    駕車於道路上行駛，理應注意前開道路交通安全規則，而本件車禍案發當時，天
    候雖係陰天，但路面乾燥無缺陷、道路上未有任何障礙物、視距復屬良好等情，
    亦有上述道路交通事故調查報告表載明可考，據此判斷，客觀上亦無不能注意之
    情事，其竟疏於注意與前車保持隨時可以煞停之安全距離，且因彎身拾取掉落車
    內之眼鏡而未注意車前狀況，即貿然前行，以致不慎自後追撞由告訴人乙○○所
    駕駛，內載其妻即另一告訴人丁○○之小客貨車，並造成告訴人乙○○、丁○○
    二人分別受傷，是被告之上述駕駛行為，顯然具有過失。末查，本件告訴人乙○○、丁○○二人係因此次車禍，而分別受有如事實欄所載等傷害，故被告之過失
    駕車行為，與告訴人乙○○、丁○○二人所受之傷害結果間，具有相當因果關係
    ，復屬顯然。從而，本件事證已甚明確，被告過失傷害之犯行，應可認定。
三、核被告丙○○所為，係犯刑法第二百八十四條第一項前段之普通過失傷害罪。又
    其於同一時、地，一過失駕駛行為，造成告訴人乙○○、丁○○二人受傷，而觸
    犯二過失傷害之罪名，為想像競合犯，應依刑法第五十五條之規定從一重之過失
    傷害罪處斷。又被告前於八十六年間，曾因違反麻醉藥品管理條例案件，經本院
    以八十六年度易字第二三六號刑事判決，判處有期徒刑四月確定在案，並於八十
    六年五月七日，易科罰金執行完畢等情，有臺灣高等法院被告全國前案紀錄表一
    份在卷可按，其於五年之內，再犯本件有期徒刑以上之罪，為累犯，應依刑法第
    四十七條之規定，加重其刑。又其於肇事後，犯罪未被有偵查權之公務員或機關
    發覺前，即向據報到場處理之台中市警察局第六分局警員表明係肇事車輛之駕駛
    人而自首，並坦承犯行進而接受裁判，亦據卷附之九十二年二月二十七日電話通
    話記錄單及九十一年一月十六日台中市警察局交通警察隊交通事故受理紀錄表傳
    真影本分別記載明確，是應依刑法第六十二條前段自首之規定，減輕其刑。至被
    告前開所犯，刑有加重及減輕，應依刑法第七十一條第一項之規定，先加後減。
    本院審酌被告之生活狀況、品行、智識程度、犯罪所生之危險或損害，以及被告
    犯罪後雖已坦承不諱，且本件告訴人乙○○、丁○○二人，因此次車禍所受之傷
    害情形，經查亦雖非嚴重，然被告駕車與前車未保持隨時可以煞停之安全距離，
    且疏未注意車前狀況，以致煞車不及，直接撞擊停等紅燈之車輛而肇事，其上開
    駕駛行為之過失程度，經核非屬輕微，又被告肇事後至今，並未積極與告訴人二
    人就民事損害賠償等事宜進行協商，其犯後態度亦非稱良好等一切情狀，量處如
    主文所示之刑，並諭知易科罰金之折算標準。
據上論斷，應依刑事訴訟法第二百九十九條第一項前段，刑法第二百八十四條第一項
前段、第六十二條前段、第五十五條、第四十七條、第四十一條第一項前段，罰金罰
鍰提高標準條例第一條前段、第二條，判決如主文。
中    華    民    國      九十二      年       四       月       四     日
                              臺灣臺南地方法院交通法庭
                                  法  官    陳  志  成
右正本證明與原本無異
如不服本判決應於送達後十日內向本院提出上訴狀
                                  書記官    彭  建  山
中    華    民    國      九十二      年       四       月 四     日
附錄本案論罪科刑法條全文：
刑法第二百八十四條第一項（普通過失傷害罪）
因過失傷害人者，處六月以下有期徒刑、拘役或五百元以下罰金，致重傷者，處一年
以下有期徒刑、拘役或五百元以下罰金。


司法院資訊處製作；財團法人民間司法改革基金會備份。
